臺灣臺南地方法院刑事判決　　　　　　 95年度簡上字第458號
上　訴　人　臺灣臺南地方法院檢察署檢察官
被　　　告　乙○○
　　　　　　　　　　　2
　　　　　　　　　　（現於台灣台南監獄台南分監執行中）
上列上訴人因被告違反毒品危害防制條例案件，不服本院中華民
國九十五年十月十三日以九十五年度簡字第三０六六號所為第一
審簡易判決處刑（聲請簡易判決處刑案號：九十五年度毒偵字第
一三六七號），提起上訴，暨同署移送併案審理（九十五年度毒
偵字第二六０七號），本院判決如下：
    主  文
上訴駁回。
     事實及理由
一、本院審理結果，除應補充被告於本院準備程序、審理時之自
    白及確認報告一紙（見併案臺南市警察局第一分局警卷第六
    頁）為證據外，認第一審簡易判決認事、用法及量刑均無不
    當，應予維持，並引用第一審刑事簡易判決書記載之事實、
    證據及理由（如附件）。
二、原審以被告罪證明確，依刑事訴訟法第四百四十九條第一項
    前段、第四百五十條第一項，毒品危害防制條例第十條第二
    項、第十八條第一項前段，刑法第二條第一項前段、第十一
    條前段、修正前刑法第五十六條、第四十一條第一項前段、
    第四十七條、第三十八條第一項第二款，修正前罰金罰鍰提
    高標準條例第二條，量處如原判決主文所示之刑，本院經核
    原判決認事用法，並無不合，量刑亦稱妥適。檢察官上訴意
    旨係以原審對於移送併案審理部分（九十五年度毒偵字第二
    六０七號）之犯行，未及審酌，尚有未洽等語，惟查：原審
    認定被告施用第二級毒品安非他命之期間，係自九十三年十
    一月間起至九十五年五月二十四日止，而移送併案審理所指
    被告施用第二級毒品安非他命之期間，係自九十五年五月二
    十三日往前回溯前七十二小時內，則移送併案審理之被告施
    用第二級毒品安非他命事實，核與檢察官本件聲請簡易判決
    處刑之事實，均為同一事實，亦即移送併案審理部分之事實
    ，業經原審判決認定屬實並予裁判，則檢察官上訴意旨，指
    摘原判決漏未審酌移送併案審理部分之事實，為無理由，應
    予駁回。
三、按毒品危害防制條例第十八條第一項前段：「查獲之毒品，
    不問屬於犯人與否，均沒收銷燬之」之規定，乃刑法第三十
    八條第一項第一款之特別規定，至該法條所稱「查獲」之毒
    品，係指有罪判決書於事實欄，已經認定為被告有罪事實之
    毒品而言。又沒收為從刑之一種，依主從不可分原則，應附
    隨於主刑同時宣告之，若無主刑，則從刑即無所附麗（最高
    法院九十六年度台上字第八五號判決意旨參照）。查被告於
    九十五年五月二十五日為警查獲時，固扣得第一級毒品海洛
    因九包（毛重五點三公克），然此九包第一級毒品海洛因，
    並非認定被告有罪事實之毒品，與原判決主刑所宣告之被告
    犯罪無關，揆諸前揭判決意旨，自無庸於論處被告罪刑時，
    一併宣告沒收銷燬之，併此敘明。
據上論斷，應依刑事訴訟法第四百五十五條之一第一項、第三項
、第三百六十八條，判決如主文。
本案經檢察官甲○○到庭執行職務。
中　　華　　民　　國　　96　　年　　2 　　月　　26　　日
　　　　　　　　　刑事第三庭    審判長法　官　鄧希賢
                                      法  官  包梅真
                                      法  官  張銘晃
以上正本證明與原本無異。
本件不得上訴。
                                      書記官  林憶梅
中　　華　　民　　國　　96　　年　　2 　　月　　26　　日
